臺灣臺中地方法院刑事裁定
111年度聲更一字第13號
聲  請  人  臺灣臺中地方檢察署檢察官
受  刑  人  黃祥庭



上列聲請人因受刑人數罪併罰有二裁判以上，聲請定其應執行之
刑（111年度執字第9507號、111年度執聲字第2043號），本院於
中華民國111年9月30日以111年度聲字第2820號裁定後，受刑人
不服提起抗告，經臺灣高等法院臺中分院於111年10月31日以111
年度抗字第998號裁定撤銷原裁定後發回本院，本院更為裁定如
下：
    主    文
黃祥庭所犯如附表所示各罪所處之刑，有期徒刑部分應執行有期
徒刑柒年肆月。
    理    由
一、聲請意旨略以：受刑人黃祥庭犯數罪，先後經判決確定如附
    表，應依刑法第53條及第51條第5款，定應執行之刑，爰依
    刑事訴訟法第477條第1項之規定聲請裁定等語。
二、按裁判確定前犯數罪者，併合處罰之。但有下列情形者，不
    在此限：一、得易科罰金之罪與不得易科罰金之罪。二、得
    易科罰金之罪與不得易服社會勞動之罪。三、得易服社會勞
    動之罪與不得易科罰金之罪。四、得易服社會勞動之罪與不
    得易服社會勞動之罪。前項但書情形，受刑人請求檢察官聲
    請定應執行刑者，依第51條規定定之，刑法第50條定有明文
    。又按數罪併罰，有二裁判以上者，依刑法第51條規定，定
    其應執行之刑；數罪併罰，分別宣告其罪之刑，宣告多數有
    期徒刑者，於各刑中之最長期以上，各刑合併之刑期以下，
    定其刑期，但不得逾30年。刑法第53條、第51條第5款亦有
    明文。又按法院於酌定執行刑時，不得違反刑法第五十一條
    之規定，並應體察法律規範之目的，謹守法律內部性界限，
    以達刑罰經濟及恤刑之目的。法院依刑法第五十一條第五款
    及第六款定執行刑者，宜注意刑罰邊際效應隨刑期而遞減及
    行為人所生痛苦程度隨刑期而遞增之情形，並考量行為人復
    歸社會之可能性，妥適定執行刑；執行刑之酌定，宜綜合考
    量行為人之人格及各罪間之關係；審酌各罪間之關係，宜綜
    合考量數罪侵害法益之異同、對侵害法益之加重效應及時間
    、空間之密接程度；各罪間之獨立程度較高者，法院宜酌定
    較高之執行刑，但仍宜注意維持輕重罪間刑罰體系之平衡，
    刑事案件量刑及定執行刑參考要點第22條至第24條定有明文
    。
三、經查，受刑人因犯如附表所示各罪，經判處各如附表所示之
    刑確定等情（其中編號1至3所示之罪所處之刑，經本院111
    年度聲字第1856號裁定定應執行有期徒刑5年6月；編號4至6
    所示之罪所處之刑，經本院110年度金訴字第951號判決定應
    執行有期徒刑1年10月；編號7至8所示之罪所處之刑，經本
    院111年度簡字第596號判決定應執行有期徒刑4月），有臺
    灣高等法院被告前案紀錄表及附表所示判決各1份在卷為憑
    。茲經受刑人請求檢察官向法院聲請合併定應執行刑，有臺
    灣臺中地方檢察署刑法第50條第1項但書案件是否請求定應
    執行刑調查表影本1份附卷足稽，並經本院於111年11月22日
    訊問受刑人屬實，是檢察官依受刑人請求就如附表所示各罪
    所處之刑，聲請定其應執行之刑，核屬正當，應予准許。爰
    衡酌受刑人所犯毀損、槍砲、詐欺、毒品案件法益各有不同
    ，細究其各次犯罪情節，毀損部分係分別以西瓜刀劈砍兆豐
    銀行設立之自動櫃員機，及朝他人經營之簡餐店射擊子彈，
    犯罪方式並不相同，詐欺部分係參與詐欺集團擔任車手頭，
    而對不同被害人為詐騙，時間、空間接密程度較高，而持有
    毒品部分，則均係持有第一級毒品，且單純持有第一級毒品
    並無對他人造成危害，時間、空間密接程度亦較高，而其就
    毀棄損壞、違反槍砲彈藥刀械管制條例、毒品危害防制條例
    、詐欺間，罪質不同，彼此獨立程度較高，依受刑人對侵害
    法益之加重效應及時間、空間之密接程度，及前開裁判所定
    應執行刑內部界限之拘束，暨受刑人於111年11月22日對本
    件聲請定執行刑案件陳述：希望可以從輕量刑，而為整體評
    價後，定其應執行刑。又因受刑人所犯如附表所示各罪之宣
    告刑，並無宣告多數罰金之情形，是如附表編號2所示宣告
    刑之併科罰金部分，自不在本件定執行刑之列，併此敘明。
四、依刑事訴訟法第477條第1項，刑法第50條第2項、第53條、
    第51條第5款，裁定如主文。
中　　華　　民　　國　　111 　年　　11　　月　　24　　日
                  刑事第六庭    法  官  郭勁宏
以上正本證明與原本無異。
如不服本裁定，應於收受送達後5日內向本院提出抗告狀。（應
附繕本）
　　　　　　　　　　　　　      書記官  黃昱程　
中　　華　　民　　國　　111 　年　　11　　月　　24　　日
附表：受刑人黃祥庭定應執行刑案件一覽表
編       號            1           2           3 罪       名  毀棄損壞 槍砲彈藥刀械管制條例 毀棄損壞 宣  告  刑  有期徒刑2月 有期徒刑5年2月，併科罰金新臺幣5萬元，罰金如易服勞役，以新臺幣1,000元折算1日 有期徒刑4月 犯 罪 日 期  110年10月28日 109年2月間至 110年1月8日 110年1月8日 偵 查 機 關年 度 案 號  臺灣臺中地方檢察署110年度偵字第38039號 臺灣臺中地方檢察署110年度偵字第2377、4533號 臺灣臺中地方檢察署110年度偵字第2377、4533號 最後事實審 法院 臺灣臺中地方法院 臺灣臺中地方法院 臺灣臺中地方法院  判決字號 111年度豐簡字第101號 110年度訴字第1153號 110年度訴字第1153號  判決日期 111年3月25日 111年2月16日 111年2月16日 確定判決 法院 臺灣臺中地方法院 臺灣臺中地方法院 臺灣臺中地方法院  判決字號 111年度豐簡字第101號 110年度訴字第1153號 110年度訴字第1153號  確定日期 111年4月26日 111年4月15日 111年4月15日 是否為得易科罰金、易服社會勞動之案件      得易科、得社勞   不得易科、不得社勞     得易科、得社勞 備       註  編號1-3：本院111年度聲字第1856號裁定定應執行有期徒刑5年6月   

編       號            4           5           6 罪       名  詐欺 詐欺 詐欺 宣  告  刑  有期徒刑1年3月 有期徒刑1年2月（4次） 有期徒刑1年4月 犯 罪 日 期  110年3月23日 110年3月23日（4次） 110年3月23日 偵 查 機 關年 度 案 號  臺灣臺中地方檢察署110年度偵字第19464號 臺灣臺中地方檢察署110年度偵字第19464號 臺灣臺中地方檢察署110年度偵字第19464號 最後事實審 法院 臺灣臺中地方法院 臺灣臺中地方法院 臺灣臺中地方法院  判決字號 110年度金訴字第951號 110年度金訴字第951號 110年度金訴字第951號  判決日期 111年4月29日 111年4月29日 111年4月29日 確定判決 法院 臺灣臺中地方法院 臺灣臺中地方法院 臺灣臺中地方法院  判決字號 110年度金訴字第951號 110年度金訴字第951號 110年度金訴字第951號  確定日期 111年7月13日 111年7月13日 111年7月13日 是否為得易科罰金、易服社會勞動之案件    不得易科、不得社勞   不得易科、不得社勞   不得易科、不得社勞 備       註  編號4-6：本院110年度金訴字第951號判決定應執行有期徒刑1年10月   

編       號            7           8 罪       名  毒品危害防制條例 毒品危害防制條例 宣  告  刑  有期徒刑3月 有期徒刑3月 犯 罪 日 期  110年7月27日 110年9月27日 偵 查 機 關年 度 案 號  臺灣臺中地方檢察署111年度偵字第11914號 臺灣臺中地方檢察署111年度偵字第11914號 最後事實審 法院 臺灣臺中地方法院 臺灣臺中地方法院  判決字號 111年度簡字第596號 111年度簡字第596號  判決日期 111年6月16日 111年6月16日 確定判決 法院 臺灣臺中地方法院 臺灣臺中地方法院  判決字號 111年度簡字第596號 111年度簡字第596號  確定日期 111年7月19日 111年7月19日 是否為得易科罰金、易服社會勞動之案件      得易科、得社勞     得易科、得社勞 備       註  編號7-8：本院111年度簡字第596號判決定應執行有期徒刑4月